最高法院刑事裁定
                                   111年度台抗字第1334號
抗  告  人  陳韋伊                     



上列抗告人因違反毒品危害防制條例等罪案件，不服臺灣高等法
院高雄分院中華民國111年8月10日定其應執行刑之裁定（111 年
度聲字第948號），提起抗告，本院裁定如下：
    主  文
抗告駁回。
    理  由
一、按裁判確定前犯數罪者，併合處罰之。又數罪併罰，分別宣
    告其罪之刑，其宣告多數有期徒刑者，於各刑中之最長期以
    上，各刑合併之刑期以下，定其應執行之刑期，但不得逾30
    年，刑法第50條第1項前段及第51條第5款分別規定甚明。又
    執行刑之量定，係事實審法院裁量之職權，倘其所酌定之應
    執行刑，並未違背刑法第51條各款規定所定之方法或範圍及
    刑事訴訟法第370 條所規定之不利益變更禁止原則（即法律
    之外部性界限），亦無明顯違背公平、比例原則或整體法律
    秩序之理念（即法律之內部性界限）者，即不得任意指為違
    法或不當。又依刑事訴訟法第477條第1項規定，定應執行刑
    之案件，係由該案犯罪事實最後判決之法院所對應之檢察署
    檢察官向該法院聲請裁定。受聲請法院之審查及裁定範圍，
    自應以檢察官所聲請者為限，檢察官未聲請定其應執行刑之
    案件，基於不告不理原則，法院自無從擴張檢察官聲請範圍
    ，否則即有未受請求之事項予以裁判之違法。
二、原裁定略以：抗告人陳韋伊所犯如其附表（下稱附表）編號
    1至11所示違反毒品危害防制條例等合計11罪，分別經臺灣
    橋頭地方法院、原審法院判處附表編號1至11所示之有期徒
    刑確定，經抗告人請求檢察官聲請合併定其應執行之刑。爰
    參酌抗告人所犯各罪之動機、態樣、侵害法益、犯罪類型、
    行為次數等為整體犯罪非難評價，以及各罪刑期之總和（有
    期徒刑19年4月），並考量抗告人表示之意見，於其中之最
    長期（有期徒刑4年）以上，以及附表編號1、2曾定應執行
    有期徒刑9月、附表編號4至7、11曾定應執行有期徒刑6年、
    附表編號8至10曾定應執行有期徒刑11月，定其應執行有期
    徒刑7年10月。經核並無違誤。
三、抗告人抗告意旨略以：抗告人犯毒品危害防制條例共19件，
    經原審法院分別以111年度聲字第948號、111年度聲字第957
    號刑事裁定定應執行刑，抗告人於收受全數案件後，曾聲請
    臺灣橋頭地方檢察署（下稱橋頭地檢）檢察官表示111年度
    聲字第957號刑事裁定附表編號1至3曾定執行刑且已執行完
    畢，復係得易科罰金之罪，請求檢察官向法院聲請排除附表
    編號1至3之罪，其餘部分聲請定執行刑，嗣橋頭地檢及臺灣
    高雄地方檢察署均寄送聲請定刑意願書給抗告人，抗告人均
    回覆請依上情聲請定執行刑，則111年度聲字第957號刑事裁
    定抗告人已表明願合併定刑，請撤銷原裁定，將111年度聲
    字第957號刑事裁定附表編號4至8及111年度聲字第948號刑
    事裁定附表編號1至11定應執行刑等語。
四、查抗告人之抗告意旨並未具體指摘原裁定究有何違法或不當
    ，且如前述，數罪併罰定其應執行刑，受刑人如尚有其他案
    件業經判刑確定得合併定執行刑之情形，亦僅能由該管檢察
    官依上開規定另聲請法院裁定之，檢察官所未聲請定其應執
    行刑之案件，並非法院所能逕予審酌。抗告意旨所稱將原審
    法院另案111年度聲字第957號刑事確定裁定之附表編號1至3
    抽離，其餘編號4至8與本件附表編號1至11合併定執行刑，
    與前述法律規定不符，本件抗告為無理由，應予駁回。
據上論結，應依刑事訴訟法第412條，裁定如主文。
中　　華　　民　　國　 111　　年　　10　　月　　13　　日
                  刑事第二庭審判長法  官  林　勤　純
                                  法  官  蔡　新　毅
                                  法  官  李　釱　任
                                  法  官  吳　秋　宏
                                  法  官  黃　斯　偉
本件正本證明與原本無異
                                  書記官
中　　華　　民　　國　　111 　年　　10　　月　　18　　日